臺灣高等法院臺中分院刑事裁定　
111年度聲字第608號

聲  請  人  臺灣高等檢察署臺中檢察分署檢察官     
受  刑  人  陳家鑫
上列聲請人因受刑人數罪併罰有二裁判以上，聲請定其應執行之
刑（聲請案號：111年度執聲字第208號），本院裁定如下：
    主  文
陳家鑫因犯如附表所示各罪所處之刑，應執行有期徒刑肆年捌月
。
    理  由
一、聲請意旨略以：受刑人陳家鑫因違反毒品危害防制條例等數
    罪，先後經判決確定如附表，數罪中雖有刑法第50條第1項
    但書所列情形，惟受刑人已請求檢察官聲請定應執行刑，有
    臺灣臺中地方檢察署111年2月22日是否請求定應執行刑調查
    表足稽，應依刑法第50條第2項、第53條、第51條第5款規定
    ，定其應執行之刑，爰依刑事訴訟法第477條第1項聲請裁定
    等語。
二、按裁判確定前犯數罪者，併合處罰之；數罪併罰，有二裁判
    以上者，依刑法第51條之規定，定其應執行之刑；又宣告多
    數有期徒刑，於各刑中之最長期以上，各刑合併之刑期以下
    定其刑期，但不得逾30年。刑法第50條第1項前段、第53條
    、第51條第5款分別定有明文。又按數罪併罰中之一罪，依
    刑法規定得易科罰金，若因與不得易科之他罪併合處罰結果
    而不得易科罰金時，原所易科部分所處之刑，自亦無庸為易
    科折算標準之記載，有司法院大法官釋字第144號解釋可參
    。次按數罪併罰之定應執行之刑，係出於刑罰經濟與責罰相
    當之考量，並非予以犯罪行為人或受刑人不當之利益，為一
    種特別的量刑過程，相較於刑法第57條所定科刑時應審酌之
    事項係對一般犯罪行為之裁量，為定應執行刑之宣告，乃對
    犯罪行為人本身及所犯各罪之總檢視，除應考量行為人所犯
    數罪反應出之人格特性，並應權衡審酌行為人之責任與整體
    刑法目的及相關刑事政策，在量刑權之法律拘束性原則下，
    依刑法第51條第5款之規定，採限制加重原則，以宣告各刑
    中之最長期為下限，各刑合併之刑期為上限，但最長不得逾
    30年，資為量刑自由裁量權之外部性界限，並應受法秩序理
    念規範之比例原則、平等原則、責罰相當原則、重複評價禁
    止原則等自由裁量權之內部抽象價值要求界限之支配，以使
    輕重得宜，罰當其責，俾符合法律授與裁量權之目的，以區
    別數罪併罰與單純數罪之不同，兼顧刑罰衡平原則（最高法
    院100年度臺抗字第440號刑事裁定意旨參照）。
三、經查：
  ㈠受刑人因犯如附表所示毒品危害防制條例等數罪，分經臺灣
    臺中地方法院及本院先後判處如附表所示之刑確定，有各該
    案件判決及臺灣高等法院被告前案紀錄表在卷可查。又受刑
    人所犯如附表編號1所示之罪，為得易科罰金、得易服社會
    勞動之罪，所犯如附表編號2所示各罪，均為不得易科罰金
    、不得易服社會勞動之罪，依刑法第50條第1項但書，原不
    得併合處罰，惟受刑人已於民國111年2月22日向檢察官聲請
    定應執行刑，此有臺灣臺中地方檢察署刑法第50條第1項但
    書案件是否請求定應執行刑調查表在卷可憑，是以，本院認
    檢察官聲請定其應執行之刑為合法正當，應予准許。
  ㈡又定應執行刑，不僅攸關國家刑罰權之行使，於受刑人之權
    益亦有重大影響，是本院於裁定前，已予受刑人表示意見之
    機會，經受刑人具狀表示無意見，有本院陳述意見調查表在
    卷可稽（見本院卷第53頁）。是本院爰審酌受刑人所犯如附
    表所示各罪之犯罪態樣、時間間隔、侵害法益、各罪依其犯
    罪情節所量定之刑，及受刑人所犯如附表編號2所示各罪，
    前經本院以110年度上訴第1047號判決定應執行有期徒刑4年
    6月在案，暨前揭所述之比例原則、責罰相當原則等自由裁
    量權限，並參諸刑法第51條第5款係採限制加重原則等情，
    爰合併定其應執行之刑如主文所示。至於受刑人所犯如附表
    編號1所示之罪，雖為得易科罰金，然與附表編號2所示不得
    易科罰金之刑併合處罰之結果，自不得併諭知易科罰金之折
    算標準，併此敘明。
四、依刑事訴訟法第477條第1項，刑法第50條第2項、第53條、
    第51條第5款，裁定如主文。
中　　華　　民　　國　　111 　年　　3 　　月　　24　　日
            刑事第十二庭   審判長法　官　張  國  忠
                                 法　官  李  雅  俐
                                 法　官  陳      葳
以上正本證明與原本無異。
如不服本裁定，應於收受送達後五日內向本院提出抗告書狀（須
附繕本）。因疫情而遲誤不變期間，得向法院聲請回復原狀。

　　　　　　　　　　　　　     　書記官  蔡  皓  凡

中　　華　　民　　國　　111 　年　　3 　　月　　24　　日
                  

                                      








                                     
附表：受刑人陳家鑫定應執行刑案件一覽表
編號  1 2 （以下空白） 罪名  毒品危害防制條例 毒品危害防制條例  宣告刑  有期徒刑4月 有期徒刑3年8月（共4罪）  犯罪日期  109年9月2日 109年8月5日 109年8月8日 109年8月9日 109年9月2日  偵查（自訴）機關年度案號  臺中地檢109年度偵字第26261等號   最後事實審 法院 中高分院    案號 110年度上訴字第1047號    判決日期 110年12月8日   確定判決 法院 中高分院    案號 110年度上訴字第1047號    確定日期 110年12月8日 111年1月7日  是否為得易科罰金、易服社會勞動之案件  得易科罰金 得易服社會勞動 不得易科罰金 不得易服社會勞動  備註  臺中地檢111年度執字第1605號 臺中地檢111年度執字第1604號（編號2之4罪，曾經本院110年度上訴字第1047號判決定應執行有期徒刑4年6月）